【裁判字號】    99,親,116
【裁判日期】    991015
【裁判案由】    確認親子關係存在
【裁判全文】
臺灣板橋地方法院民事判決               99年度親字第116號
原      告  丙○○（暫名）
法定代理人  甲○○
被      告  乙○○
上列當事人間確認親子關係存在事件，於民國99年10月1 日經言
詞辯論終結，本院判決如下：
    主      文
確認原告丙○○（女，民國○○年○ 月○○日生）與被告乙○○（男
，民國○○年○ 月○○日生，身分證統一編號：Ｚ000000000號）間之
親子關係存在。
訴訟費用由被告負擔。
    事      實
甲、原告方面：
一、聲明：如主文所示。
二、陳述：
（一）原告丙○○（暫名）之母甲○○為越南國人，於民國94年
      間與被告乙○○交往，進而發生性關係，並同居一處，嗣
      於95年3 月14日生下原告，復於97年10月27日與被告結婚
      。
（二）原告與被告前於98年4 月13日曾前往國立台灣大學醫學院
      附設醫院進行親子ＤＮＡ血緣關係比對試驗，結果顯示無
      法排除被告與原告之血緣關係，其親子關係概率值為99.9
      07406 ﹪，足證原告為被告之親生子女。
（三）為釐清原告與被告間有無親子關係，實有確認身分之必要
      。爰依法提起本件，請求確認原告與被告間之親子關係存
      在。
三、證據：提出被告戶籍謄本1 件、戶口名簿影本1 件、原告母
    親甲○○之居留證影本1 件、越南文暨中譯文出生證明書各
    1 件、國立台灣大學醫學院附設醫院診斷證明書1 紙、血緣
    鑑定報告書1 紙、越南文暨中譯文婚狀確認書各1 件、越南
    文暨中譯文結婚確認書各1 件為證。
乙、被告方面：
一、聲明：同意原告之請求。
二、陳述：
（一）承認原告主張之事實為真實，被告與原告確有血緣關係。
（二）對於國立台灣大學醫學院附設醫院診斷證明書暨血緣鑑定
      報告書之真正無意見。
    理      由
一、原告主張其生母甲○○為越南國人，於94年間與被告乙○○
    交往，進而發生性關係，並同居一處，嗣於95年3 月14日生
    下原告，復於97年10月27日與被告結婚之事實，業據原告提
    出被告戶籍謄本1 件、戶口名簿影本1 件、原告母親甲○○
    之居留證影本1 件、越南文暨中譯文出生證明書各1 件、越
    南文暨中譯文婚狀確認書各1 件、越南文暨中譯文結婚確認
    書各1 件為證，並為被告所自認，堪信為真實。
二、原告主張其與被告於98年4 月13日曾前往國立台灣大學醫學
    院附設醫院進行親子ＤＮＡ血緣關係比對試驗，結果顯示無
    法排除被告與原告之血緣關係，其親子關係概率值為99.907
    406 ﹪之事實，業據原告提出國立台灣大學醫學院附設醫院
    診斷證明書1 紙、血緣鑑定報告書1 紙為證，並為被告所自
    認。準此，經上開科學鑑定之結果，並參酌本院調查之結果
    ，既可認定被告為原告之父親之血緣關係，自堪認原告主張
    被告為其親生父親等情，要屬真實，堪以採信。
三、本件原告為非婚生子女，其越南籍之生母甲○○與我國籍之
    生父即被告嗣已結婚，其所涉及之法律關係為非婚生子女之
    生父與生母結婚之準正，然關於準正，究應如何決定其準據
    法，涉外民事法律適用法並無相關明文規定，依涉外民事法
    律適用法第16條第1 項前段規定：「子女之身分，依出生時
    其母之夫之本國法。」、同法第19條規定：「父母與子女間
    之法律關係，依父之本國法，無父或夫為贅夫者，依母之本
    國法。但父喪失中華民國國籍而母及子女仍為中華民國國民
    者，依中華民國法律。」關於婚生子女關係既應適用出生時
    父之本國法，故準正父母結婚時即成立者，應認以適用父母
    結婚時父之本國法為妥。準此，本件自應適用被告之本國法
    即我國法。
四、按非婚生子女，其生父與生母結婚者，視為婚生子女，民法
    第1064條定有明文。本件原告既係其生母甲○○與被告所生
    之子女，且其生母甲○○與被告已於97年10月27日結婚，依
    上開準正之規定，原告已準正為被告之婚生子女，原告據以
    請求確認其與被告間之親子關係存在，於法洵屬有據，應予
    准許。
五、據上論結，本件原告之訴為有理由，爰依民事訴訟法第78條
    ，判決如主文。
中    華    民    國    99    年    10    月    15    日
                  家事法庭  法  官  郭光興
以上正本證明與原本無異
如不服本判決，應於判決送達後20日內向本院提出上訴狀
中    華    民    國    99    年    10    月    18    日
                            書記官  簡維萍

司法院資訊處製作；財團法人民間司法改革基金會備份。
